臺灣新北地方法院三重簡易庭小額民事判決
                                   111年度重小字第1880號
原      告  格上汽車租賃股份有限公司

法定代理人  陳俊    
訴訟代理人  黃士豪  
被      告  廖泊澈  
上列當事人間請求給付租金等事件，經本院於民國111年7月19日
言詞辯論終結，判決如下：
    主  文
被告應給付原告新臺幣捌萬壹仟叁佰玖拾貳元，及自民國一百一
十一年五月七日起至清償日止，按年息百分之十六計算之利息。
原告其餘之訴駁回。
訴訟費用新臺幣壹仟元由被告負擔新臺幣玖佰壹拾壹元，其餘由
原告負擔。
本判決原告勝訴部分得假執行。
    事實及理由
一、被告經合法通知，未於言詞辯論期日到場，核無民事訴訟法
    第386 條所列各款情形，爰依原告之聲請，由其一造辯論而
    為判決。
二、原告主張：
　㈠緣被告於民國110年2月9日向原告租用車牌號碼000-0000號納
    智捷牌U6型租賃小客車1輛（下稱系爭車輛），租賃期間自1
    10年2月9日起至111年2月8日止，每月租金為新臺幣(下同)8
    ,800元，每三月計一期租金。詎被告於期滿後未依約返還車
    輛，並遲至111年3月1日始返還系爭車輛。茲請求被告給付
    項目如下：
  ⒈車輛租金：
    被告自111年2月9日逾期返還系爭車輛起至111年3月1日自行
    返還該車輛之日止，期間共計21日租金未給付，依據兩造租
    賃契約第9條第B項約定，被告應給付原告逾期租金共計57,2
    00元（計算式：8,800元×50％×5＋8,800元×25％×16＝57,200元
    ）
  ⒉維修費用：
    原告點交系爭車輛時發現有多處損傷，經維修估價後，維  
    修費用共計34,970元（零件8,870元、鈑金10,500元、烤漆1
    5,600元），依據依據兩造租賃契約第4條第J項約定，故被
    告應給付維修費用34,970元。
  ⒊里程租金：　　
    依據兩造租賃契約第1條第D項第b款約定，被告如使用里程
    超過保用里程時，超過部分每公里加收2.45元里程租金。被
    告已給付前三期里程租金，第四期起之里程數為37,888KM，
    返還車輛時里程為42,005KM，故被告應給付里程租金10,087
    元，惟原告願減縮請求為7,205元。
  ⒋上開金額共計99,375元（計算式：57,200＋34,970＋7,205＝99,
    375元），經扣除被告於租車時已預付之保證金10,000元後
    ，被告仍積欠原告89,375元。
　㈡為此，爰依兩造間租賃契約之法律關係，提起本件訴訟，併
    為聲明：被告應給付原告89,375元，及自起訴狀繕本送達之
    翌日起至清償日止，按年息16％計算之利息。
三、被告未於言詞辯論期日到場，亦未提出書狀作何聲明或陳述
    。　　
四、原告主張之事實，業經提出與其主張相符之車輛租賃契約書
    、系爭車輛車損照片、估價單、系爭車輛里程數照片及新店
    郵局第203號存證信函暨回執聯等件為證。而被告已於相當
    時期受合法之通知，未於言詞辯論期日到場，亦未提出準備
    書狀爭執，堪認原告之主張為真實。茲就原告各項請求，分
    述如下：
  ⒈車輛租金、里程租金部分：
    原告主張被告積欠系爭車輛逾期返還之租金共57,200元（計
    算式：8,800元×50％×5＋8,800元×25％×16＝57,200元）及里程
    租金7,205元，業據提出車輛租賃契約書乙份為證，是原告
    執此主張，自屬有據。
(二)車輛維修費用部分：
    查系爭契約第4條J項約定：「本契約期滿或終止時，承租人
    應將租賃車輛保持功能正常、外觀、內裝配備完整並合於正
    常使用之狀態…返還出租人，如有違反，承租人應負擔回復
    原狀之所有費用。…」等內容，則被告於系爭契約終止時，
    未依前揭約定保持系爭車輛之功能正常、外觀、內裝配備完
    整並合於正常使用之狀態返還原告，原告自得請求被告給付
    回復原狀費用即維修費用。惟按原告請求之車輛維修費用，
    性質係請求承租人賠償物因毀損所減少之價值。而所謂請求
    賠償物被毀損所減少之價額，得以修復費用為估定標準，但
    以必要者為限，例如修理材料以新品換舊品，應予折舊（參
    見最高法院77年度第9 次民事庭會議決議）。查原告所有系
    爭車輛係於107年1月（推定15日）出廠，有公路監理電子閘
    門車號查詢汽車車籍可按，依行政院公布之固定資產耐用年
    數表及固定資產折舊率表，運輸業用客車之耐用年數為4年
    ，依定率遞減法每年折舊千分之438，其最後1年之折舊額，
    加歷年折舊累積額，總和不得超過該資產成本原額之10分之
    9，另依營利事業所得稅查核準則第95條第6項規定「固定資
    產提列折舊採用定率遞減法者，以1年為計算單位，其使用
    期間未滿1年者，按實際使用之月數相當於全年之比例計算
    之，不滿1月者，以1月計」，故系爭車輛自出廠日迄至返還
    車輛日即111年3月1日時，已使用逾4年之耐用年限，又系爭
    車輛支出之修復費用為34,970元（零件8,870元、鈑金10,50
    0元、烤漆15,600元），此有估價單可佐，惟零件部分係以
    新品換舊品，其以新品取代舊品間之差價應予折舊扣除，則
    零件部分扣除折舊額即原額之10分之9後，原告所得請求之
    零件費用為887元。至於鈑金及烤漆部分，則毋庸折舊。故
    本件原告得請求之維修費用共計26,987元（計算式：887元＋
    10,500元＋15,600元＝26,987），逾此部分之請求，尚屬無據
    。
(三)綜上所述，被告應給付原告共計91,392元（計算式：57,200
    元＋7,205元＋26,987元＝91,392）。扣除被告已支付原告保證
    金10,000元後，原告得向被告請求給付之金額應為81,392元
    （計算式：91,392元－10,000元＝81,392）。
五、末按給付無確定期限者，債務人於債權人得請求給付時，經
    其催告而未為給付，自受催告時起，負遲延責任。其經債權
    人起訴而送達訴狀，或依督促程序送達支付命令，或為其他
    相類之行為者，與催告有同一之效力。遲延之債務，以支付
    金錢為標的者，債權人得請求依法定利率計算之遲延利息。
    應付利息之債務，但約定利率較高者，仍從其約定利率，民
    法第229條第2項、第233條第1項分別定有明文。查依據兩造
    租賃契約第9條第C項約定：「承租人同意應依約定日期給付
    租賃車輛租金及代墊款項，遲延償付租金及代墊款項應自遲
    延償付日起至清償日止，按年利率百分之十六計付遲延利息
    …」。是原告請求被告應自起訴狀繕本送達翌日起即111年5
    月7日起至清償日止，按年息百分之16計算遲延利息，洵屬
    有據，應予准許。　　
六、綜上所述，原告本於兩造間租賃契約之法律關係，請求被告
    給付81,392元，及自111年5月7日起至清償日止，按年息百
    分之16計算之利息，為有理由，應予准許；逾此範圍之請求
    ，為無理由，應予駁回。
七、本件原告勝訴部分，係適用小額訴訟程序所為被告敗訴之判
    決，爰依民事訴訟法第436條之20規定，依職權宣告假執行
    。
八、本件事證已臻明確，原告其餘主張及所提之證據，均核與本
    件判決所認結果不生影響，爰毋庸逐一再加論述，附此敘明
    。
九、訴訟費用負擔之依據：依民事訴訟法第79條、第436條之19
    條第1項規定，確定訴訟費用如主文第3項所示。
中　　華　　民　　國　　111 　年　　8 　　月　　5 　　日
                      三重簡易庭  法  官  王士珮
以上正本係照原本作成。
如不服本判決，應於送達後20日內，向本院提出上訴狀，並表明
上訴理由（上訴理由應表明1、原判決所違背之法令及具體內容
。2、依訴訟資料可認為原判決有違背法令之具體事實。），如
於本判決宣示後送達前提起上訴者，應於判決送達後20日內補提
上訴理由書（須附繕本），如未於上訴後20日內補提合法上訴理
由書，法院得逕以裁定駁回上訴。
中　　華　　民　　國　　111 　年　　8 　　月　　5 　　日
　　　　　　　　　　　            書記官  楊家蓉